# 顺流、逆流

提问人：兵哥 时间：2011-07-19 15:48:48
顺流、逆流交易抵消是站在投资方的角度来考虑抵消的吗？如果我公司是被投资方则不考虑神马顺流、逆流对吗

回答人：chenyiwei
顺流、逆流交易一般是在合并报表或者权益法核算中讨论的概念。子公司或被投资方个别报表处理中无需考虑此问题。